臺灣高等法院刑事裁定
109年度聲字第2275號
聲  請  人  臺灣高等檢察署檢察官
受  刑  人  劉國鑫




上列聲請人因受刑人數罪併罰有二裁判以上，聲請定其應執行之
刑（聲請案號：臺灣高等檢察署109年度執聲字第1028號），本
院裁定如下：
    主  文
劉國鑫所犯如附表所示各罪所處之刑，應執行有期徒刑參年捌月
。
    理  由
一、聲請意旨略以：受刑人劉國鑫（下稱受刑人）因違反偽證等
    數罪，先後經判決確定如附表，其數罪中有刑法第50條第1
    項第1款但書所列情形，經受刑人請求檢察官聲請定應執行
    刑，應依刑法第50條1項第1款、第2項、第53條、第51條第5
    款規定，定其應執行之刑，爰依刑事訴訟法第477條第1項聲
    請裁定等語。
二、按裁判確定前犯數罪者，併合處罰之；數罪併罰，分別宣告
    其罪之刑，若宣告多數有期徒刑者，於各刑中之最長刑期以
    上，各刑合併之刑期以下，定其刑期，但不得逾30年，刑法
    第50條第1項前段、第51條第5款分別定有明文。又數罪併罰
    ，有二裁判以上者，依第51條之規定，定其應執行之刑，同
    法第53條亦定有明文。次按裁判確定前犯數罪者，併合處罰
    之，但有得易科罰金之罪與不得易科罰金之罪之情形，受刑
    人請求檢察官聲請定應執行刑者，依第51條規定定之，刑法
    第50條第1項但書第1款、第2項定有明文。另數罪併罰中之
    一罪，依刑法規定得易科罰金，若因與不得易科之他罪併合
    處罰結果而不得易科罰金時，原可易科部分所處之刑，自亦
    無庸為易科折算標準之記載（司法院大法官釋字第144號、
    第679號解釋意旨參照）。又按二裁判以上數罪，縱其中一
    部分已執行完畢，如該數罪尚未全部執行完畢，因與刑法第
    54條及司法院院字第1304號解釋所謂數罪併罰之各罪中有受
    赦免或因刑法不處罰其行為而免其刑之執行，致僅餘一罪之
    情形有別，自仍應依刑法第53條之規定，定其應執行之刑（
    最高法院93年度台抗字第16號裁定意旨參照）。
三、經查，受刑人因偽證等案件，先後經臺灣新北地方法院、臺
    灣士林地方法院及本院判決判處如附表所示之刑確定，且各
    罪俱係於附表編號1所示判決確定日期（民國107年4月9日）
    前所為，就上開各案犯罪事實為最後判決之法院復為本院，
    有本院被告前案紀錄表及如附表各編號之判決書附卷可稽。
    復查，如附表編號1所示之罪得易服社會勞動、附表編號2所
    示之罪得易科罰金，如附表編號3所示之罪則不得易科罰金
    且不得易服社會勞動，屬刑法第50條第1項但書第1、4款之
    情形，依同條第2項規定，須經受刑人請求檢察官聲請定其
    應執行刑，始得依同法第51條規定定之。茲受刑人已表示請
    求檢察官就如附表所示各罪，聲請合併定應執行刑，此有受
    刑人簽名之臺灣臺北地方檢察署依102年1月23日修正之刑法
    第50條調查受刑人是否聲請定應執行刑調查表在卷可稽（本
    院卷第11頁）。又雖如附表編號1至2部分已執行完畢，揆諸
    前開說明，亦無妨於本院就已執行完畢部分與餘罪定應執行
    刑。茲聲請人依刑事訴訟法第477條第1項之規定，以本院為
    犯罪事實最後判決之法院，聲請就如附表所示各罪所處之刑
    定應執行之刑，其聲請經核尚無不合，應予准許。經考量受
    刑人所犯如附表所示3罪之罪質各不相同、犯罪時間亦有間
    隔、就附表編號1、2所示之罪犯後始終坦承犯行、附表編號
    3則坦認部分犯行，暨其所犯之不法內涵及侵害法益程度等
    情，並權衡其行為責任與整體刑法目的及相關刑事政策等因
    素，爰裁定如主文所示之應執行刑。另本件受刑人所犯附表
    編號2之罪雖經法院判處得易科罰金之刑，但因與附表編號1
    、3所示不得易科罰金之刑合併定應執行刑，依上揭說明，
    自無庸再為易科罰金折算標準之諭知，爰裁定如主文所示之
    應執行刑。
據上論斷，應依刑事訴訟法第477條第1項，刑法第50條第2項、
第53條、第51條第5款，裁定如主文。
中　　華　　民　　國　　109 　年　　6 　　月　　10　　日
                  刑事第三庭    審判長法　官  張惠立
                                      法　官  張江澤
                                      法　官  劉兆菊
以上正本證明與原本無異。
如不服本裁定，應於收受送達後五日內向本院提出抗告狀。
                                      書記官  陳佳微
中　　華　　民　　國　　109 　年　　6 　　月　　11　　日
附表：受刑人劉國鑫定應執行刑案件一覽表
編號  1 2 3 罪名  偽證 不能安全駕駛致交通危險罪 重傷害 宣告刑  有期徒刑4月 有期徒刑3月 有期徒刑3年6月 犯罪日期  105年11月9日 107年3月24日 104年3月9日 偵查機關年度案號  新北地檢106年度偵字第28101號 士林地檢107年度速偵字第273號 臺北地檢104年度偵字第8643號 最後事實審 法院 臺灣新北地方法院 臺灣士林地方法院 臺灣高等法院  案號 106年度審訴字第2093號 107年度士交簡字第303號 106年度上訴字第2042號  判決日期 107年2月27日 107年4月13日 108年1月16日 確定判決 法院 臺灣新北地方法院 臺灣士林地方法院 最高法院  案號 106年度審訴字第2093號 107年度士交簡字第303號 108年度台上字第1294號  確定日期 107年4月9日 107年5月22日 108年4月12日 得易科罰金  否 （但得易服社會勞動） 是 否 備註  新北地檢107年度執字第11457號（已執畢） 士林地檢107年度執字第3021號（已執畢） 臺北地檢108年度執字第3586號